臺灣彰化地方法院刑事判決　　　　　　　 94年度訴字第750號
公　訴　人　臺灣彰化地方法院檢察署檢察官
被　　　告　乙○○　男　38歲.
　　　　　　　　　　身分證統一.
　　　　　　　　　　住臺北縣三.
上列被告因偽造文書等案件，經檢察官提起公訴（94年度偵字第
559號），本院依簡式審判程序判決如下：
    主  文
乙○○連續行使偽造私文書，足以生損害於他人，處有期徒刑壹
年陸月；偽造如附表所示之署押，均沒收。
    事  實
一、乙○○於民國九十三年十一月三十日十三時許，前往友人甲
    ○○位在彰化縣北斗鎮西安里德安巷十九號住處探訪未遇，
    發現甲○○之置物袋中存放金幣及信用卡，竟心生貪念，基
    於意圖為自己不法所有之竊盜犯意，以及偽造簽名刷卡購物
    之行使偽造私文書概括犯意，先徒手竊取甲○○所有之金幣
    一枚、中國信託商業銀行股份有限公司（以下簡稱中國信託
    銀行）信用卡（卡號0000000000000000號）、臺新國際商業
    銀行股份有限公司（卡號0000000000000000號）信用卡得手
    ，並進而持上開中國信託銀行信用卡，於附表所示之時間、
    地點，連續多次前往附表所示之商店消費，並於信用卡之消
    費簽帳單上偽造「曾金樹」（乙○○因不知甲○○全名而誤
    植為曾金樹）之署押後，分別持交臺亞石油股份有限公司（
    下稱臺亞公司）群邦加油站之員工、雅鄰超市之店員張巧慧
    等人而行使之，致上開員工或店員陷於錯誤而允其消費，藉
    此詐騙如附表所示商店及中國信託銀行之財物，足以生損害
    於甲○○、臺亞公司群邦加油站、雅鄰超巿及中國信託銀行
    對於信用卡消費管理之正確性。嗣因甲○○接獲帳單後，察
    覺信用卡遭盜刷而報警處理，始循線查獲上情。
二、案經彰化縣警察局北斗分局報請臺灣彰化地方法院檢察署檢
    察官偵查起訴。
    理  由
一、右揭事實，業據被告乙○○於本院準備程序、審理時認罪而
    坦承不諱，核與證人甲○○、張巧慧等人分別於警訊時或偵
    查中證述之情節相符，並有贓物認領保管單一份、攝有行竊
    物品外觀之相片二張、偽簽「曾金樹」署押之簽帳單影本二
    十三張（起訴書認有二十五張，惟其中二張重複）附卷可資
    佐證。綜上所述，本件事證明確，被告右揭犯行，均洵堪認
    定，應予依法論科。
二、核被告所為，係犯刑法第三百二十條第一項之竊盜罪，同法
    第二百十六條、第二百十條之行使偽造私文書罪及同法第三
    百三十九條第一項之詐欺取財罪。起訴書之犯罪事實欄並未
    記載被告前開詐欺取財犯行有何未遂情形，其於證據並所犯
    法條欄卻引用刑法第三百三十九條第三項、第一項詐欺取財
    未遂之法條，而經本院審核全卷，被告上開詐欺取財行為均
    屬既遂，並無其他詐欺取財未遂犯行，是此部分應屬贅載，
    先予敘明。被告於簽帳單上偽造署押之行為係偽造私文書之
    部分行為，而其偽造後持以行使，偽造之低度行為復為行使
    之高度行為所吸收，均不另論罪。被告前揭多次行使偽造私
    文書、詐欺取財犯行，各自時間緊接，所犯構成要件相同，
    顯各係基於概括之犯意反覆為之，為連續犯，應分依刑法第
    五十六條之規定，各以一罪論，並加重其刑。又其所犯上開
    三罪間，有方法、結果之牽連關係，應從較重之連續行使偽
    造私文書罪處斷。公訴人雖認上開行使偽造私文書、詐欺取
    財犯行應係另行起意，而應與竊盜犯行分論併罰，惟查信用
    卡之主要價值在於刷卡使用，而衡諸社會通念常情，行竊他
    人信用卡之目的通常即係在於冒名盜刷，參諸被告上開第一
    次盜刷信用卡犯行，距離竊得信用卡之時間相隔僅有二日，
    時間尚屬緊接等情，堪信被告應非於竊得信用卡後，始另行
    起意盜刷，而係自始於行竊信用卡前即存有欲於竊得後予以
    盜刷之犯意無訛，基此，被告所犯上開三罪間，即有方法、
    結果之牽連關係，公訴人認竊盜犯行應與其他犯行分論併罰
    ，容有誤會，附此敘明。爰審酌被告之品行、智識程度，犯
    罪之動機、方法、手段、所得利益、所生損害，其行竊他人
    財物，不思以正當途徑獲取所需，輕忽他人財產法益，顯示
    法治觀念薄弱，且恣意偽造簽帳單以圖個人金錢物質享受，
    破壞金融秩序及交易安全非微，惟犯罪後已知坦承犯行，態
    度尚稱良好等一切情狀，量處如主文所示之刑，以示儆懲。
    至於偽造如附表所示之署押，爰併依刑法第二百十九條之規
    定宣告沒收。
據上論斷，應依刑事訴訟法第二百七十三條之一第一項、第二百
九十九條第一項前段，刑法第五十六條、第三百二十條第一項、
第二百十條、第二百十六條、第三百三十九條第一項、第五十五
條、第二百十九條，罰金罰鍰提高標準條例第一條前段，判決如
主文。
本案經檢察官郭緯中到庭執行職務。
中    華    民    國  九十四  年    六    月   十五   日
              臺灣彰化地方法院刑事第三庭
                      法  官  李  進  清
以上正本證明與原本無異。
如不服本判決，應於判決送達後十日內，向本院提出上訴狀（須
附上訴狀繕本）。
告訴人或被害人對於判決如有不服具備理由請求檢察官上訴者，
其上訴期間之計算係以檢察官收受判決正本之日期為準。
中    華    民    國  九十四  年    六    月   二十   日
                      書記官  張  木  松
附表：
（編號一）
消費時間：九十三年十二月二日十六時三十八分
消費地點：彰化縣永靖鄉○○村○○路○段四一六號
          「臺亞公司群邦加油站」
消費金額：新臺幣（下同）三十元
偽造署押：曾金樹
（編號二）
消費時間：九十三年十二月三日十時十五分
消費地點：彰化縣北斗鎮○○路三一三號「雅鄰超市」
消費金額：二千九百元
偽造署押：曾金樹
（編號三）
消費時間：九十三年十二月四日九時八分
消費地點：彰化縣北斗鎮○○路三一三號「雅鄰超市」
消費金額：二千九百元
偽造署押：曾金樹
（編號四）
消費時間：九十三年十二月五日十二時三十四分
消費地點：彰化縣北斗鎮○○路三一三號「雅鄰超市」
消費金額：一千一百六十三元
偽造署押：曾金樹
（編號五）
消費時間：九十三年十二月五日十五時七分
消費地點：彰化縣北斗鎮○○路三一三號「雅鄰超市」
消費金額：一千一百六十元
偽造署押：曾金樹
（編號六）
消費時間：九十三年十二月六日九時二十五分
消費地點：彰化縣北斗鎮○○路二九一號「雅鄰超市」
消費金額：一千七百四十元
偽造署押：曾金樹
（編號七）
消費時間：九十三年十二月七日十六時三分
消費地點：彰化縣北斗鎮○○路二九一號「雅鄰超市」
消費金額：一千一百四十四元
偽造署押：曾金樹
（編號八）
消費時間：九十三年十二月八日七時三十六分
消費地點：彰化縣北斗鎮○○路二九一號「雅鄰超市」
消費金額：二千四百十元
偽造署押：曾金樹
（編號九）
消費時間：九十三年十二月八日十六時二十六分
消費地點：彰化縣北斗鎮○○路二九一號「雅鄰超市」
消費金額：一千二百八十元
偽造署押：曾金樹
（編號十）
消費時間：九十三年十二月九日十二時十九分
消費地點：彰化縣北斗鎮○○路二九一號「雅鄰超市」
消費金額：一千五百五十元
偽造署押：曾金樹
（編號十一）
消費時間：九十三年十二月十日八時二十一分
消費地點：彰化縣北斗鎮○○路二九一號「雅鄰超市」
消費金額：二千四百元
偽造署押：曾金樹
（編號十二）
消費時間：九十三年十二月十日十一時二十七分
消費地點：彰化縣北斗鎮○○路三一三號「雅鄰超市」
消費金額：一千七百四十元
偽造署押：曾金樹
（編號十三）
消費時間：九十三年十二月十日十八時五一分
消費地點：彰化縣北斗鎮○○路二九一號「雅鄰超市」
消費金額：一千一百六十元
偽造署押：曾金樹
（編號十四）
消費時間：九十三年十二月十一日十一時十二分
消費地點：彰化縣北斗鎮○○路二九一號「雅鄰超市」
消費金額：一千七百十元
偽造署押：曾金樹
（編號十五）
消費時間：九十三年十二月十一日十四時五十六分
消費地點：彰化縣北斗鎮○○路二九一號「雅鄰超市」
消費金額：一千四百四十元
偽造署押：曾金樹
（編號十六）
消費時間：九十三年十二月十一日十八時五十九分
消費地點：彰化縣北斗鎮○○路二九一號「雅鄰超市」
消費金額：一千七百四十元
偽造署押：曾金樹
（編號十七）
消費時間：九十三年十二月十二日十時三分
消費地點：彰化縣北斗鎮○○路二九一號「雅鄰超市」
消費金額：一千七百六十元
偽造署押：曾金樹
（編號十八）
消費時間：九十三年十二月十二日十六時十三分
消費地點：彰化縣北斗鎮○○路二九一號「雅鄰超市」
消費金額：一千四百六十四元
偽造署押：曾金樹
（編號十九）
消費時間：九十三年十二月十三日九時十一分
消費地點：彰化縣北斗鎮○○路二九一號「雅鄰超市」
消費金額：一千三百八十七元
偽造署押：曾金樹
（編號二十）
消費時間：九十三年十二月十三日十一時四十八分
消費地點：彰化縣北斗鎮○○路二九一號「雅鄰超市」
消費金額：五百八十元
偽造署押：曾金樹
（編號二十一）
消費時間：九十三年十二月十三日十五時四十三分
消費地點：彰化縣北斗鎮○○路二九一號「雅鄰超市」
消費金額：一千四百六十九元
偽造署押：曾金樹
（編號二十二）
消費時間：九十三年十二月十四日九時二十三分
消費地點：彰化縣北斗鎮○○路二九一號「雅鄰超市」
消費金額：一千六百七十二元
偽造署押：曾金樹
（編號二十三）
消費時間：九十三年十二月十四日九時五十八分
消費地點：彰化縣北斗鎮○○路二九一號「雅鄰超市」
消費金額：七百七十五元
偽造署押：曾金樹
（編號二十四）
消費時間：九十三年十二月十四日十五時二十八分
消費地點：彰化縣北斗鎮○○路三一三號「雅鄰超市」
消費金額：一千七百四十四元
偽造署押：曾金樹
（編號二十五）
消費時間：九十三年十二月十四日二十時四十七分
消費地點：彰化縣北斗鎮○○路二九一號「雅鄰超市」
消費金額：二千四百四十元
偽造署押：曾金樹
（編號二十六）
消費時間：九十三年十二月十五日十三時五十四分
消費地點：彰化縣北斗鎮○○路二九一號「雅鄰超市」
消費金額：一千五百六十元
偽造署押：曾金樹
（編號二十七）
消費時間：九十三年十二月十五日十八時十四分
消費地點：彰化縣北斗鎮○○路二九一號「雅鄰超市」
消費金額：二千四百四十元
偽造署押：曾金樹
（編號二十八）
消費時間：九十三年十二月十六日九時二十二分
消費地點：彰化縣北斗鎮○○路二九一號「雅鄰超市」
消費金額：三千五百五十元
偽造署押：曾金樹
（編號二十九）
消費時間：九十三年十二月十六日十七時二十分
消費地點：彰化縣北斗鎮○○路二九一號「雅鄰超市」
消費金額：二千零五十六元
偽造署押：曾金樹
（編號三十）
消費時間：九十三年十二月十七日八時五十分
消費地點：彰化縣北斗鎮○○路三一三號「雅鄰超市」
消費金額：二千零三十元
偽造署押：曾金樹
（編號三十一）
消費時間：九十三年十二月十七日八時五十九分
消費地點：彰化縣北斗鎮○○路三一三號「雅鄰超市」
消費金額：四百九十九元
偽造署押：曾金樹
附錄論罪科刑法條：
刑法第三百二十條第一項
意圖為自己或第三人不法之所有，而竊取他人之動產者，為竊盜
罪，處五年以下有期徒刑、拘役或五百元以下罰金。
刑法第二百十條
偽造、變造私文書，足以生損害於公眾或他人者，處五年以下有
期徒刑。
刑法第二百十六條
行使第二百十條至第二百十五條之文書者，依偽造、變造文書或
登載不實事項或使登載不實事項之規定處斷。
刑法第三百三十九條第一項
意圖為自己或第三人不法之所有，以詐術使人將本人或第三人之
物交付者，處五年以下有期徒刑、拘役或科或併科一千元以下罰
金。
